【裁判字號】    90,易緝,20
【裁判日期】    900925
【裁判案由】    竊盜
【裁判全文】
臺灣花蓮地方法院刑事判決                            九十年度易緝字第二號
    公  訴  人  臺灣花蓮地方法院檢察署檢察官
    被      告  己○○
右列被告因竊盜案件，經檢察官提起公訴（八十八年度偵字第三二九四號）及移送併
案審理（八十八年度偵字第三六八八、三九八四、四○四九號、八十九年度偵字第三
八三四號），本院判決如左：
    主  文
己○○連續攜帶兇器竊盜，累犯，處有期徒刑貳年。未扣案之自製活動板手、自製鑰
匙各壹支，均沒收。
    事  實
一、己○○於民國八十六年間，因違反麻醉藥品管理條例案件，經臺灣南投地方法院
    判處有期徒刑四月確定，甫於八十八年五月二十日易科罰金執行完畢，仍不知悔
    改，基於意圖為自己不法所有之概括犯意，連續於八十八年五月二十六日上午五
    時許，在花蓮縣吉安鄉○○村○○○路附近，徒手竊取車號Ｕ六─七八二三號自
    用小客車（車主為精工廣告企業有限公司，平日由壬○○使用），得手後，售予
    不知情之張添發。嗣於同年五月二十八日凌晨，在花蓮市○○路與重慶路口，徒
    手竊取庚○○所有之車號Ｌ三─二九○六號自用小客車，得手後，交陳進清使用
    。嗣於同年七月間，持客觀上具危險性之自製活動板手一支（未扣案），在花蓮
    縣吉安鄉太昌村，竊取不詳姓名之人所有之白色吉普車一輛，得手後，交與不知
    情之陳志龍使用（陳志龍部分業已判決在案）。復另於附表所示之時間、地點，
    以自製之鑰匙一支（未扣案），連續竊得附表所示之被害人之車輛及車牌，另徒
    手竊取空氣壓縮機一台（均詳如附表）。得手後，供己使用或出售予他人使用。
二、案經花蓮縣警察局吉安分局移送臺灣花蓮地方法院檢察署檢察官偵查起訴及移送
    併案審理。
    理  由
一、訊據被告己○○對上開犯行均坦白承認，並據被害人壬○○、庚○○、賀鄒貴珍
    、未○○○、丁○○、吳建福、辛○○、丑○○、癸○○、卯○、巳○○、天○○、蔡棟樑、辰○○、酉○○、戌○○、亥○○、子○○、寅○○、甲○○、歐
    顯臺、戊○○、午○○、申○○、曾俊杰於警中指述明確。另經證人陳志龍、徐
    秀蘭、陳秋美、張添發、陳進清、莊振興、蕭正忠、林明輝、李萬永、黃貴美及
    承辦員警地○○、乙○○證述在卷。此外，復有贓證物品認領保管收據二十二份
    、代保管條一份、車輛竊盜、車牌失竊資料個別查詢報表─查詢認可資料二十四
    份、照片三十八張附卷可參，本件事證明確，被告犯行洵堪認定，應予依法論科
    。
二、按被告所持之活動板手係屬鐵製品，前端尖銳，業據被告陳明在卷，若以該物對
    人施以重擊，極易造成危險，應屬兇器，核被告所為，係犯刑法第三百二十一條
    第一項第三款之攜帶兇器竊盜罪及同法第三百二十條第一項之竊盜罪。其多次竊
    盜犯行，時間緊接，犯罪構成要件相同，顯係基於概括犯意反覆為之，應論以較
    重之攜帶兇器竊盜罪，並加重其刑。被告於民國八十六年間，因違反麻醉藥品管
    理條例案件，經臺灣南投地方法院判處有期徒刑四月確定，並於八十八年五月二
    十日易科罰金執行完畢，按被告所犯附表編號一至四之犯行雖於八十八年二月十
    一日至五月十四日，然被告上開犯行屬連續犯，屬裁判上一罪，已如前述，故應
    至全部行為終了犯罪始告完成，是以於竊盜行為進行中另犯他罪有期徒刑執行完
    畢，再連續竊盜，即與刑法第四十七條規定相符，應以累犯論處（最高法院三十
    三年上字第一五七七號判例參照），故被告於五年以內再犯本件有期徒刑以上之
    罪，依刑法第四十七條累犯規定加重其刑，並遞加重之。爰審酌被告之犯罪動機
    、目的、手段等情，及其竊車數量眾多，破壞他人之財產支配權利，致被害人受
    有嚴重損失，殊不足取，惟慮及其犯後已全然坦承犯行，尚知錯誤等一切情狀，
    量處如主文所示之刑，以示懲儆。又被告竊車所用之自製活動板手一支、自製鑰
    匙一把，係被告所有供犯罪所用之物，業據被告自陳不諱，雖未扣案，但未能證
    明已滅失，應依法宣告沒收
三、至移送併辦意旨另以：被告己○○竊得庚○○所有之車號Ｌ三─二九○六號自用
    小客車後，另變造該車車身號碼，將陳進清之車牌號碼Ｕ六─八七四七號懸掛在
    該贓車上，供陳進清使用，嗣陳進清於八十八年九月二十六日十六時三十五分駕
    駛該贓車在中福路與中正路口為警查獲，認被告另涉有偽造文書罪嫌（八十八年
    度偵字第四○四九號併案部分）。另被告於八十八年三月十六日，在花蓮市○○
    街十八之一號，竊取丙○○所有之車號ＥＯ─一八七八號大發牌自用小客車一輛
    ，得手後另將該車車身碼另行焊接，引擎號碼另為變造，認被告涉有竊盜及偽造
    文書罪嫌云云（八十九年度偵字第三八三四號部分）。訊據被告己○○堅詞否認
    涉有此部分犯行，辯稱：伊雖有竊取Ｌ三─二九○六號車，但未變造車身號碼，
    亦無竊取車號丙○○之大發牌車輛，伊偷吉普車居多等語。經查，雖證人陳進清
    稱其所駕駛贓車之車身號碼係被告變造，然本件為警查獲時，係在陳進清處扣得
    車身號碼牌鋁片一片，並懸掛其原有車牌於贓車上，故證人陳進清所言是否亦為
    規避其刑責，實有疑義，故僅能確定上開車輛車身號碼遭變造。又被告於本院審
    理時，對其前揭竊取之車輛均坦白承認犯行，其若另有竊取丙○○所有之車號Ｅ
    Ｏ─一八七八號車，實無需隱瞞，而此部分除被害人之指述、贓物領據及車輛竊
    盜車牌失竊資料個別查詢報表查詢車輛認可資料外，經本院職權調查之結果，尚
    無其他確切之證據足以證明被告涉有此部分犯行；本應就此為無罪之諭知，惟公
    訴人認此部分與前揭有罪部分有裁判上一罪之關係，爰不另為無罪之諭知，附此
    敘明。
據上論斷，應依刑事訴訟法第二百九十九條第一項前段，刑法第五十六條、第三百二
十一條第一項第三款、第四十七條，判決如主文。
中      華      民      國    九十      年      九      月    二十五    日
                              臺灣花蓮地方法院刑事庭
                                  法  官  鄭  培  麗
右正本證明與原本無異。
如對本判決不服，應於送達後十日內，向本院提出上訴狀。（應抄附繕本）告訴人或
被害人如對於本判決不服者，應具備理由請求檢察官上訴，其上訴期間之計算係以檢
察官收受判決正本之日期為準。
                                  法院書記官
中      華      民      國    九十      年      九      月    二十六    日
附錄本判決論罪之法律條文：
刑法第三百二十條
意圖為自己或第三人不法之所有，而竊取他人之動產者，為竊盜罪，處五年以下有期
徒刑、拘役或五百元以下罰金。
刑法第三百二十一條
犯竊盜罪而有左列情形之一者，處六月以上五年以下有期徒刑：
三、攜帶兇器而犯之者。


司法院資訊處製作；財團法人民間司法改革基金會備份。
